臺灣臺中地方法院刑事判決　　　九十四年度訴字第二八七０號
公　訴　人　臺灣臺中地方法院檢察署檢察官
被　　　告　甲○○
　　　　　　　　　　3號（現於臺灣臺中監獄執行中）
　　　　　　辛○○
　　　　　　　　　　於臺灣臺中監獄執行中）
右二人共同
指定辯護人　本院公設辯護人丁○○
被　　　告　壬○○
　　　　　　　　　　6樓之5（
選任辯護人　熊賢祺律師
上列被告等因毒品危害防制條例案件，經檢察官提起公訴（九十
四年度偵字第八八五一號）及移送併辦（九十四年度偵字第七九
三二號），本院判決如下：
    主    文
甲○○、辛○○、壬○○共同連續販賣第一級毒品，均累犯，甲○○處有期徒刑參年拾月，辛○○處有期徒刑柒年肆月，壬○○
處有期徒刑拾年。扣案如附表一所示之毒品海洛因，均沒收銷燬
之；如附表二所示之物，均沒收。因販賣第一級毒品所得之財物
新臺幣肆仟伍百元，沒收之，如全部或一部不能沒收時，以其等
財產抵償之。
    犯罪事實
一、甲○○（綽號「黑人」、「黑仔」）前曾於民國八十九年間
    因違反槍砲彈藥刀械管制條例等案件，經本院判處應執行有
　　期徒刑八月，得易科罰金確定，於九十年九月十一日繳清罰
　  金執行完畢。而辛○○（綽號「阿長」、「長仔」）曾於九
    十一年間因犯轉讓第一級毒品罪，為本院判處有期徒刑一年
　　一月確定，於九十三年八月八日執行完畢。另壬○○（綽號
　　「阿伯」）則曾於九十三年間因犯持有第一級毒品罪，由本
　  院判處有期徒刑六月，得易科罰金確定，於九十三年十一月
    二十四日易科罰金執行完畢。其等均明知綽號「嫂子」之成
    年人庚○○○（由檢察官另案起訴）意圖營利，而販賣第一
　　級毒品海洛因給不特定人，竟均受雇於庚○○○，而與庚○○○及亦受雇於庚○○○、綽號「阿興」之成年人乙○○（
    亦由檢察官另案起訴）基於共同販賣第一級毒品海洛因之概
    括犯意聯絡，自九十三年間起至九十四年四月間止，由庚○○○將毒品海洛因交給乙○○保管及稀釋分裝成小包後，轉
　　交給辛○○、甲○○等人；另一方面，庚○○○以行動電話
　  與欲購買海洛因之人聯繫購買之數量、價格、交付之地點，
    並記下對方之車牌號碼，且聯繫乙○○、辛○○、甲○○等
    人依其指示至約定之地點確認買方之車牌號碼後，將第一級
    毒品海洛因交付對方並取回價金，再將販賣所得之金額交給
    擔任總務之壬○○，由壬○○彙整轉交給庚○○○。其等即
    以上述方式，於九十四年三月十一日十九時許，在台中縣豐
　  原巿火車站附近某涵洞，將含袋重約０‧四公克之毒品海洛
    因一包販賣給丙○○，且推由甲○○出面交付並取回所得新
    台幣（下同）一千元；又於九十四年三月十二日十一時三十
    分許，同在上址販賣含袋重約０‧二公克之毒品海洛因一包
    給丙○○，亦由甲○○交付毒品及收受所得五百元；並於九
    十四年三月十一日前某不詳時地，二次販賣毒品海洛因各一
    包給丙○○，價格均為一千元，共計得款二千元，皆由甲○○完成交易；復於九十四年四月二十四日十九時許，在台中
    縣豐原巿葫蘆墩一街與東洲路口，販賣海洛因一包給真實身
    分不詳、綽號「阿俊」之成年男子，推由辛○○出面為之，
    得款一千元；再於九十四年四月二十六日十一時五十五分許
    ，亦在台中縣豐原巿葫蘆墩一街與東洲路口，欲販賣海洛因
    一包（驗餘淨重０‧三０公克、空包裝重０‧二一公克）給
    真實身分不詳、綽號「芭樂」之某成年女子，並推由辛○○
    為之時，於尚未完成交易前，即為警當場查獲，扣得上述之
    海洛因一包。而乙○○依庚○○○之指示，於九十四年三月
    二十日十九時許，在台中縣豐原巿三豐路七四二巷十號前，
    正欲與他人交易時，為警當場查獲，扣得毒品海洛因二百五
    十六包（驗餘合計淨重六六‧二六公克、空包裝重六八‧七
    九公克，純度四‧八六％，純質淨重三‧二二公克）。警方
    並持搜索票於九十四年八月一日十三時五分許，在台中縣豐
    原巿圓環北路一段二六三號六樓之五壬○○之住處，扣得壬○○及庚○○○所有供其等聯繫本件販賣海洛因所得之用之
    和信電訊0000000000號易付卡一張、臺灣大哥大卡號000000
    0000000號易付卡一張、諾基亞廠牌行動電話一支（內含和
    信電訊卡號00000000000000號SIM卡一張）、SAGEN廠牌行動
　　電話一支（內含臺灣大哥大卡號0000000000000號SIM卡一張
　  ）等物。至甲○○則係於九十四年三月十二日十四時十分許
    ，在台中縣豐原巿豐勢路與豐陽路口為警查獲，並於偵查中
    經檢察官事先同意，供述上開與案情有重要關係之待證事項
    及其他共犯之犯罪事證，致使檢察官得以追訴本案之其他共
    犯，而查悉上情。
二、案經臺灣臺中地方法院檢察署檢察官自動檢舉偵查起訴。
    理    由
一、上開犯罪事實業據被告甲○○、辛○○於本院審理均自白坦
    承，而認罪在卷；至被告壬○○經本院訊問後，雖供承於前
    述期間內為庚○○○向被告甲○○、辛○○及乙○○等人收
    取現金後，彙整轉交給庚○○○，惟矢口否認有與被告甲○○等人多次販賣第一級毒品海洛因之犯行，辯稱庚○○○為
    其遠親，在某次宴會中認識後，庚○○○經常搭乘其駕駛之
    營業計程車，因而委託他代為收取合會之會錢後彙轉給庚○○○，他完全不知此等金錢來源是否涉有不法，絕無任何共
    同販賣海洛因之行為等語。經查：
　　(一)證人己○○於檢察官訊問時，具結證述其母即庚○○○確
　　　有販賣第一級毒品海洛因之犯行，且由被告甲○○、辛○○及乙○○等人負責交付毒品給買方，另由被告壬○○負
  　　責向甲○○等人收取所得等語（見九十四年度偵字第八八
　    五一號卷第二五－二七頁），且至本院審理時，仍具結為
      相同之證詞（見本院卷第一一七－一二三頁）。
    (二)又證人庚○○○於九十四年七月六日檢察官訊問時，具結
      證稱：被告甲○○、辛○○為她交付所販賣之毒品海洛因
      給買方，且實際上由被告壬○○負責向甲○○、辛○○等
      人收取販賣海洛因之所得（見九十四年度偵字第八八五一
      號卷第七一－七三頁）。
    (三)證人乙○○於本院審理時，具結證實被告壬○○確有收取
      販賣毒品所得之金額（見本院卷第一二九－一三九頁）。
    (四)被告甲○○、辛○○於本院審理時，就被告壬○○所涉部
      分，於具結後證稱：其等均有為庚○○○販賣毒品海洛因
      ，而將所得之現金交給壬○○等語（見本院卷第一四九－
      一五八頁）。
    (五)從前開己○○、庚○○○、乙○○等人之證詞，可知被告
　    甲○○、辛○○坦承受雇於庚○○○，而共同多次販賣海
      洛因等自白應與事實相符，亦可採為證據；並足見被告壬○○事實上確有替庚○○○向被告甲○○、辛○○等人收
      取販賣毒品海洛因所得之財物。
    (六)被告壬○○於客觀上代庚○○○收取其雇用之車手販賣海
      洛因所得之財物，顯示甚受庚○○○高度之信任，以此等
      親信關係，參諸一般經驗法則及論理法則，足可斷定被告
      壬○○必然知悉此係庚○○○及被告甲○○、辛○○等人
      販賣海洛因之所得；此從被告甲○○前開具結之證詞中，
      言及被告壬○○向他收取販賣毒品海洛因所得之金額時，
      是由他告訴被告壬○○數額，被告壬○○表示無誤後即離
      開（見本院卷第一五四頁），被告辛○○具結之證詞也表
      示當他將販賣海洛因所得金額交給被告壬○○後便離去，
      不曾與被告壬○○對話等語（見本院卷第一五八頁），顯
      示其間轉交販賣所得非常迅速、一致，早有默契，更足佐
      證被告壬○○知悉甲○○及辛○○所交付者乃販賣海洛因
      所得之金額。雖證人庚○○○於本院審理時具結證述其乃
      委請被告壬○○代其收取會錢云云，惟其亦坦承事實上並
      無招集任何互助會等語（見本院卷第一一一－一一三頁）
      ，而自相矛盾，致無法為被告壬○○有利之認定。故被告
      壬○○前開辯解，應非事實，其主觀上顯然明知被告甲○○、辛○○等人所交付者為與庚○○○販賣第一級毒品海
      洛因所得之財物。
    (七)證人丙○○於九十四年三月十二日警詢時，已將其於前開
    　犯罪事實欄所載四次與綽號「嫂子」之庚○○○聯繫購買
      毒品海洛因，而均由被告甲○○出面完成交易之相關情節
      ，敘明在卷，並於當時指認亦在場之被告甲○○即係交付
      毒品及收受價金之人無誤；雖至本院審理時另具結證述：
      他不認識被告甲○○，交付毒品給他之人並非被告甲○○
　　　等語（見本院卷第一二三－一二八頁）；然經參上述已調
　　　查所得之其他證據方法，顯見其先前於警詢時之陳述具有
　　　較可信之特別情況，且為證明被告等犯罪事實存在所必要
　　　者，故依刑事訴訟法第一百五十九條之二之規定，自得為
　　　證據。從而，即係被告甲○○出面與證人丙○○完成前開
      犯罪事實欄所載四次交易之事實，已明確無疑。
    (八)再者，由被告辛○○於九十四年四月二十四日十九時許，
      在台中縣豐原巿葫蘆墩一街與東洲路口，販賣海洛因一包
　　　給綽號「阿俊」之成年男子，得款一千元，及於九十四年
　　　四月二十六日十一時五十五分許，同在上址，欲再販賣海
　　　洛因一包給綽號「芭樂」之某成年女子，而於完成交易前
　　　即為警查獲，扣得該包海洛因之事實，業據被告辛○○坦
　　　承在卷，並有扣案海洛因一包（驗餘淨重０‧三０公克、
  　　空包裝重０‧二一公克）可證。
    (九)此外，本件尚有證人乙○○為警查獲時所扣得之毒品海洛
　　　因二百五十六包（驗餘合計淨重六六‧二六公克、空包裝
  　　重六八‧七九公克，純度四‧八六％，純質淨重三‧二二
    　公克）；及警方從被告壬○○住處所扣得其與庚○○○所
      有供其等聯繫販賣海洛因所得之和信電訊0000000000號易
      付卡一張、臺灣大哥大卡號0000000000000號易付卡一張
      、諾基亞廠牌行動電話一支（內含和信電訊卡號00000000
      000000號SIM卡一張）、SAGEN廠牌行動電話一支（內含臺
　　　灣大哥大卡號0000000000000號SIM卡一張）等物，足以佐
　　  證。
    (十)綜合前述，本件事證已經明確，被告等與庚○○○、乙○○等人基於共同犯意之聯絡，多次販賣第一級毒品海洛因
      之犯行，已足可認定；被告壬○○前開否認犯行之辯解，
      因非事實，無從參採。
二、核被告甲○○、辛○○、壬○○等人所為，均係犯毒品危害
    防制條例第四條第一項之販賣第一級毒品罪；其等販賣前後
    持有毒品海洛因之低度行為應為販賣之高度行為所吸收，不
    另論罪。又被告甲○○、辛○○、壬○○與庚○○○、乙○○等人間，具有犯意聯絡及行為分擔，皆為共同正犯。先後
    多次犯行，時間緊接，所犯基本構成要件相同，顯係基於概
    括之犯意反覆為之，為連續犯，依刑法第五十六條，應均以
    一罪論，且除上開法定刑為死刑、無期徒刑之部分外，皆加
    重其刑。再者，被告甲○○前曾於八十九年間因違反槍砲彈
　　藥刀械管制條例等案件，經本院判處應執行有期徒刑八月，
  　得易科罰金確定，於九十年九月十一日執行完畢；被告鄭秋
    曾於九十一年間因犯轉讓第一級毒品罪，為本院判處有期徒
    刑一年一月確定，於九十三年八月八日執行完畢；及被告壬○○曾於九十三年間因犯持有第一級毒品罪，由本院判處有
    期徒刑六月，得易科罰金確定，於九十三年十一月二十四日
    執行完畢等事實，有其等之臺灣臺中地方法院檢察署刑案資
    料查註紀錄表、臺灣高等法院被告前案紀錄表各一件附卷可
    憑，其等於上述案件受有期徒刑之執行完畢後，五年以內再
    犯本件有期徒刑以上之罪，構成累犯，應依刑法第四十七條
    ，就上述法定刑為死刑、無期徒刑以外部分，均遞加重其刑
    。惟毒品危害防制條例第四條第一項之法定刑為死刑或無期
    徒刑，處無期徒刑者，得併科新臺幣一千萬元以下罰金；此
    以被告等販賣海洛因之所得共計四千五百元，且查獲之海洛
    因數量著實有限之犯罪情狀而言，縱予宣告上開法定最低刑
    度之無期徒刑，在客觀上仍足以引起一般同情，認嫌過重，
    而非不可憫恕，故均依刑法第五十九條減輕其刑；關於法定
    刑為死刑、無期徒刑以外之部分，並先加後減之。另被告甲○○於偵查中經檢察官事先同意，供述上開與案情有重要關
　　係之待證事項及其他共犯之犯罪事證，致使檢察官得以追訴
  　本案之其他共犯，依證人保護法第十四條第一項之規定，應
    再減輕其刑。爰審酌被告等犯罪之目的、動機、手段、方法
    、所得、參與程度之輕重及各自之犯後態度等一切情狀後，
    分別量處如主文所示之刑。扣案如附表一所示之毒品海洛因
    ，經法務部調查局鑑定之結果，均含有第一級第６項毒品海
    洛因之成分，此有該局鑑定通知書影本二紙在卷可明（見九
    十四年度偵字第八八五一號卷第四五頁、九十四年度偵字第
    七九三二號卷第九九頁），應依毒品危害防制條例第十八條
    第一項前段，均沒收銷燬之；如附表二所示之物，乃被告壬○○及庚○○○所有供其等本件犯罪所用之物，前已敘明，
    故依刑法第三十八條第一項第二款，併予宣告沒收。被告等
    因犯販賣第一級毒品罪所得之財物四千五百元，則應依毒品
    危害防制條例第十九條第一項沒收之，如全部或一部不能沒
    收時，以其財產抵償之。至警方雖尚在被告壬○○之住處扣
    得帳冊一本、郵政匯款執據一紙及記載庚○○○年籍資料與
    花蓮市地址之便條紙一張
　　，然經本院調查之結果，尚與其等前開共同販賣毒品海洛因
　  之犯行無關，故均不諭知沒收。
三、九十四年度偵字第七九三二號移送併辦部分，雖未經起訴，
    惟因與本件已論罪科刑者具有連續犯之裁判上一罪關係，屬
    同一案件，亦為起訴之效力所及，故本院併予審酌。
據上論斷，應依刑事訴訟法第二百九十九條第一項前段，毒品危
害防制條例第四條第一項、第十八條第一項前段、第十九條第一
項，刑法第十一條、第二十八條、第五十六條、第四十七條、第
五十九條、第三十八條第一項第二款，證人保護法第十四條第一
項，判決如主文。
本件經檢察官戊○○到庭執行職務
中　　華　　民　　國　　94　　年　　11　　月　　24　　日
                  刑事第十二庭  審判長法  官  王鏗普
                                      法  官  唐敏寶
                                      法  官  莊深淵
上正本證明與原本無異。
如不服本判決，應於送達後十日內向本院提出上訴狀（須附繕本
），上訴於台灣高等法院台中分院。
                                      書記官  何惠文
中　　華　　民　　國　　94　　年　　11　　月　　25　　日
附錄論罪科刑法條
毒品危害防制條例第四條第一項：
製造、運輸、販賣第一級毒品者，處死刑或無期徒刑；處無期徒
刑者，得併科新台幣一千萬元以下罰金。
附表一：
┌──┬────────┬────┬─────────┐
│編號│應沒收銷燬之毒品│數　  量│　備　　　　　註  │
├──┼────────┼────┼─────────┤
│　  │第一級毒品海洛因│二百五十│驗餘合計淨重六六‧│
│    │（查獲乙○○時所│六包　  │二六公克、空包裝重│
│一  │扣押者）        │        │六八‧七九公克，純│
│    │                │        │度四‧八六％，純質│
│    │                │        │淨重三‧二二公克  │
├──┼────────┼────┼─────────┤
│　  │第一級毒品海洛因│一包    │驗餘淨重０‧三０公│
│二  │（查獲辛○○時所│        │克、空包裝重０‧二│
│    │扣押者）        │        │一公克            │
└──┴────────┴────┴─────────┘
附表二：
┌──┬───────────────────────┐
│編號│　　　　應沒收之物品名稱及數量　　　　　　    │
├──┼───────────────────────┤
│一  │和信電訊0000000000號易付卡一張　　　　　　　　│
├──┼───────────────────────┤
│二  │臺灣大哥大卡號0000000000000號易付卡一張　　　 │
├──┼───────────────────────┤
│三  │諾基亞廠牌行動電話一支（內含和信電訊卡號      │
│    │00000000000000號SIM卡一張）　　　　　　　　   │
├──┼───────────────────────┤
│四  │SAGEN廠牌行動電話一支（內含臺灣大哥大卡號     │
│    │0000000000000號SIM卡一張）　　　　　　　　　  │
└──┴───────────────────────┘
